臺灣高等法院交通事件裁定　　　　　　　　　　　　九十二年度交抗字第九三五號
　　抗　告　人
　　即受處分人　甲○○　四十歲.
右抗告人因違反道路交通管理處罰條例案件，不服台灣士林地方法院中華民國九十二
年七月三十日裁定（九十二年度交聲字第二○八、二○九、二一○、二一一號；原處
分案號：北監五字第裁四○｜ＣＳ0000000、四○｜ＣＳ0000000、四
○｜ＣＳ0000000、四○｜ＣＳ0000000號），提起抗告，本院裁定如
左：
    主  文
抗告駁回。
    理  由
一、按汽車駕駛人停車時，不依順行方向，或不緊靠道路右側、或併排停車、或單行
    道不緊靠路邊停車者，處新臺幣（下同）六百元以上一千二百元以下罰鍰，道路
    交通管理處罰條例第五十六條第一項第六款定有明文。
二、原裁定略以：異議人即受處分人甲○○所有之車號ＤＪ｜三○四○號自用小客車
    ，分別於九十一年三月十二日下午二時三十五分、同年月十三日上午十一時三十
    分、晚間十時二十三分、同年月十四日上午十時三十九分未依順行方向停放於台
    北縣汐止市○○路，有異議人所提出之舉發照片四幀在卷足憑，亦為受處分人所
    不爭，可證受處分人確有違規之事實；異議人雖主張舉發警員未立即開立黃單（
    按應指勸導單）夾車告知改善，而於一個月後始寄發紅單告發一節，其所辯並無
    理由，原處分機關據以援引首揭規定，各裁處罰鍰九百元，並無不當，本件異議
    為無理由，應予駁回等語。
三、抗告意旨雖稱舉發警員應先開立黃單夾車舉發，雖法令未明文規定警員應先開勸
    導單，惟執行技巧顯由瑕疵云云。然查抗告人即受處人所有之車號ＤＪ｜三○四
    ○號自用小客車，確分別於九十一年三月十二日下午二時三十五分、同年月十三
    日上午十一時三十分、晚間十時二十三分、同年月十四日上午十時三十九分因未
    依順行方向停放於台北縣汐止市○○路，此有舉發照片四幀在卷足憑，抗告人亦
    不否認上開違規事實，其雖辯稱舉發警員並未立即開立黃單（指勸導單）夾車告
    知改善，而於一個月後始寄發紅單（指舉發違反道路交通管理事件通知單）告發
    ，執行技巧顯有不當云云；惟法令並無明文規定警員告發交通違規之前須先開立
    勸導單，其所辯即屬無據，洵無可採。抗告人於上揭時地在道路上未依順行方向
    停車等情既堪認定，原處分機關據以援引首揭規定，各裁處罰鍰九百元，並無不
    當，原裁定認本件異議為無理由，而裁定予以駁回，並無不合，抗告人抗告意旨
    ，仍執前詞，指摘原裁定不當，其抗告為無理由，應予駁回。
據上論結，應依道路交通案件處理辦法第二十六條，刑事訴訟法第四百十二條，裁定
如主文。
中　　　華　　　民　　　國　　九十三　　年　　　二　　　月　　 二十 　　日
                              台灣高等法院交通法庭
                                  審判長法  官  陳  正  雄
                                        法  官  許  宗  和
                                        法  官  許  錦  印
右正本證明與原本無異。
不得再抗告。
                                        書記官  楊  妙  恩
中　　　華　　　民　　　國　　九十三　　年　　　二　　　月　　 二十 　　日
